# 外购已提足折旧的二手车如何确定残值、是否需要计提折旧？

提问人：XK2410 时间：2017-04-08 04:49:28
不同主体，当然不同处理，买的二手固定资产，对买主来说是新的资产，而不是提足折旧的资产，当然可提

回答人：chenyiwei
赞同此观点。对本企业而言是新取得一项固定资产，应重新确定其使用年限。在该使用年限内计提折旧，与其原所有者计提折旧的情况无关。